臺灣基隆地方法院刑事判決
110年度訴字第215號
公  訴  人  臺灣基隆地方檢察署檢察官
被      告  余維彬




選任辯護人  王彥廸律師（法律扶助律師）
被      告  余三兆



選任辯護人  李岳明律師（法律扶助律師）
被      告  章容嘉


            郭權御



上  一  人
義務辯護人  高啟霈律師
上列被告等因殺人未遂等案件，經檢察官提起公訴（109年度偵
字第5417、5610、6431號、110年度偵字第315、1949號），本院
判決如下：
    主  文
余維彬共同犯傷害罪，累犯，處有期徒刑伍月，如易科罰金，以
新臺幣壹仟元折算壹日；又共同犯毀損罪，累犯，處有期徒刑肆
月，如易科罰金，以新臺幣壹仟元折算壹日；又犯恐嚇危害安全
罪，累犯，處有期徒刑參月，如易科罰金，以新臺幣壹仟元折算
壹日；又共同犯毀損罪，累犯，處有期徒刑肆月，如易科罰金，
以新臺幣壹仟元折算壹日；又犯毀損罪，累犯，處有期徒刑肆月
，如易科罰金，以新臺幣壹仟元折算壹日；又共同犯傷害罪，累
犯，處有期徒刑貳年陸月。得易科罰金之罪部分，應執行有期徒
刑壹年陸月，如易科罰金，以新臺幣壹仟元折算壹日。
余三兆共同犯傷害罪，累犯，處有期徒刑貳年肆月。
章容嘉共同犯傷害罪，累犯，處有期徒刑肆月，如易科罰金，以
新臺幣壹仟元折算壹日。
郭權御共同犯傷害罪，累犯，處有期徒刑貳年肆月。
余維彬被訴於民國109年6月26日犯恐嚇危害安全罪部分無罪。
余維彬被訴於民國109年5月9日、10日犯毀損罪部分均公訴不受
理。
未扣案余維彬所有之鋁棒肆支、球棒壹支、鐵槌壹支、活動板手
壹支、瓦斯槍壹支、開山刀貳把、西瓜刀壹把均沒收，於全部或
一部不能或不宜執行沒收時，均追徵其價額。
    事  實
一、余維彬、章容嘉共同基於以強暴方式妨害人行使權利及傷害
    之犯意聯絡，於民國109年4月11日上午8時10分許，一同至
    張政雄位於新北市瑞芳區住處，趁張政雄開門之際，將張政
    雄強拉出住處門口，以此強暴方式妨害張政雄之身體行動自
    由，余維彬、章容嘉再各持余維彬所有之鋁棒1支毆打張政
    雄，致張政雄因此受有右上肢局部挫傷併右尺骨骨幹閉鎖性
    骨折、右側拇指及無名指擦傷之傷害。
二、余維彬及陳仕樺共同基於毀損之犯意聯絡，於109年5月1日
    凌晨1時30分許，分持余維彬所有之鋁棒1支，在新北市瑞芳
    區鍾旻桓住處外，砸毀鍾旻桓所有之車牌號碼0000-00號自
    用小客車前後擋風玻璃及車窗，致令不堪使用，足生損害於
    鍾旻桓（陳仕樺所涉本件犯行，待拘提到案後另行審結）。
三、余維彬基於恐嚇危害安全之犯意，於109年6月28日中午12時
    許，以網路通訊軟體FB傳送訊息：「你班也不用上了，我會
    動不動就去你阿嬤家跟你上班的地方亂」予鄭㚤涵，使鄭㚤涵
    心生畏懼，致生危害於安全，並與陳仕樺共同基於毀損之犯
    意聯絡，至新北市瑞芳區鄭㚤涵住處外，由余維彬攜帶所有
    之鐵槌、活動板手各1支至現場，余維彬持鐵槌、陳仕樺持
    活動板手砸毀鄭㚤涵所有之車牌號碼000-0000號自用小客車
    擋風玻璃及車窗，致令不堪使用，足生損害於鄭㚤涵。余維
    彬再於109年8月20日晚上11時15分許，以其女友劉玉瑄之行
    動電話透過網路通訊軟體FB聯繫鄭㚤涵要求與其男友陳劭宇
    對話未果，隨即至同上鄭㚤涵住處外，持其所有之球棒1支，
    砸毀鄭㚤涵所有之車牌號碼000-0000號自用小客車擋風玻璃
    及車窗，致令不堪使用，足生損害於鄭㚤涵。　
四、緣於109年8月17日下午3時許，曹勍至余三兆祖父家商討先
    前出借車輛（車牌號碼0000-00號自小客車）遭撞毀賠償事
    宜，一言不合後余三兆持刀欲傷害曹勍，因被一旁友人阻攔
    而未果，曹勍隨即離開。余三兆心有不甘將此事告知胞兄余
    維彬，余維彬與余三兆、陳仕樺、郭權御共同基於傷害之犯
    意聯絡，於109年8月17日晚上9時30分許，由余維彬攜帶其
    所有之未具殺傷力之瓦斯槍1支、開山刀2把、西瓜刀1把，
    四人共同至基隆市暖暖區「明德宮」遇見曹勍，由余維彬持
    瓦斯槍、余三兆、郭權御均持開山刀，陳仕樺持西瓜刀攻擊
    曹勍，致曹勍受有頭皮開放性傷口約8公分、右上臂開放性
    傷口約8公分、右前臂開放性傷口約6公分等傷害（陳仕樺所
    涉本件犯行，待拘提到案後另行審結）。　
五、案經張政雄、鍾旻桓、鄭㚤涵、曹勍由基隆市警察局第三分
    局報告臺灣基隆地方檢察署檢察官偵查後提起公訴。
    理  由
壹、程序事項
　　被告以外之人於審判外之陳述，雖不符刑事訴訟法第159條
    之1至第159條之4之規定，而經當事人於審判程序同意作為
    證據，法院審酌該言詞陳述或書面陳述作成時之情況，認為
    適當者，亦得為證據，刑事訴訟法第159條之5第1項定有明
    文。經查，檢察官、被告余維彬、余三兆、章容嘉、郭權御
    及其等之辯護人於言詞辯論終結前，對於下述本院採為認定
    犯罪事實依據之各項證據之證據能力，均同意有證據能力，
    本院審酌該等證據之取得過程並無瑕疵，與本案待證事實間
    亦具有相當之關聯性，以之為本案證據並無不當，自得採為
    本件認定事實之基礎。
貳、實體事項
一、上開犯罪事實，業據被告余維彬、余三兆、章容嘉、郭權御
    分別於本院準備程序、審理程序時坦承不諱，核與證人即告
    訴人張政雄、鍾旻桓於警詢及偵查中之證述、證人即告訴人
    鄭㚤涵、曹勍於警詢、偵查及本院審理中之證述、證人范慧
    儀、李國瑋於警詢中之證述大致相符，並有告訴人張政雄瑞
    芳礦工醫院診斷證明書、告訴人鍾旻桓車損照片5張、監視
    錄影翻拍照片15張、東弘輪胎保養維修單1紙、告訴人鄭㚤涵
    車損照片12張、行車紀錄器翻拍照片2張、FB對話翻拍照片4
    張、語音訊息譯文2頁、告訴人曹勍就醫受傷照片4張、監視
    錄影翻拍照片17張，長庚醫療財團法人基隆長庚紀念醫院診
    斷證明書等件在卷可稽，被告余維彬、余三兆、章容嘉、郭
    權御上開自白均與事實相符，均堪信為真實。
二、被告郭權御雖辯稱其傷害告訴人曹勍時是以刀背敲告訴人曹
    勍的頭部（見本院卷一第268頁），惟告訴人即證人曹勍於
    本院審理中證稱：「陳仕樺與余三兆先衝來我前面，余三兆
    拿鋸刀，陳仕樺拿開山刀，我不確定是誰先動手，我在躲他
    們，後來郭權御從我背後砍我的頭一刀」、「（你是如何感
    覺被告郭權御是用刀砍你，還是拿刀背敲你？）因為用敲的
    頭會暈，砍下去的時候，我是感覺到後面一陣冰涼」（見本
    院卷二第62、66頁），且告訴人曹勍經送醫後，經診斷受有
    頭皮開放性傷口約8公分，有長庚醫療財團法人基隆長庚紀
    念醫院診斷證明書等件在卷可稽（見109年度他字第1328號
    卷一第173頁），另觀諸告訴人曹勍之就醫受傷照片，可見
    其頭皮開放性傷害部分切口平整（見110年度偵字第1949號
    卷一第363頁），顯係遭銳器砍傷，故被告郭權御顯然是以
    開山刀之刀刃傷害告訴人曹勍之頭部無疑，被告郭權御上開
    所辯應屬畏罪卸責之詞而不足採信。
三、公訴人認犯罪事實欄四部分，被告余維彬、余三兆、郭權御
    係基於殺人之犯意聯絡，以開山刀、西瓜刀等兇器攻擊告訴
    人曹勍，嗣因告訴人曹勍經送醫後未死亡而未遂，被告余維
    彬、余三兆、郭權御等則堅稱沒有殺人犯意，是本件告訴人
    曹勍受有上揭傷害固堪認定，然應審究者，被告究係基於傷
    害之犯意或殺人之犯意而為上開行為。茲分述如下：
  ㈠按殺人罪之成立，須於實施殺害時，即具有使其喪失生命之
    故意，倘缺乏此種故意，縱令造成傷害，亦難以殺人未遂罪
    相繩。而行為人於行為當時，主觀上是否係蓄意戕害他人生
    命、使人受重傷或傷害他人，除應斟酌其使用之兇器種類、
    攻擊之部位、行為時之態度、外顯表示外，尚應深入觀察、
    審究行為人與被害人平日之關係、衝突之起因、行為當時所
    受刺激等是否足以引起其殺人之動機、行為時現場之時空背
    景、下手力道之輕重、雙方武力優劣、行為手段是否猝然致
    被害人難以防備、被害人受傷之情形及攻擊後之後續動作等
    各項因素綜合加以研析，並參酌社會一般經驗法則為斷，作
    為認定其犯意之所在，是以被害人受傷部位如何，犯人所用
    兇器如何，雖可供認定事實之資料，究不能為殺人之絕對標
    準，自不能僅因被害人受傷之位置係屬人體要害，即認定加
    害人自始即有殺害被害人之犯意（最高法院47年度台上字第
    1157號、52年度台上字第93號、94年度台上字第6857號判決
    可資參照）。
　㈡就告訴人所受傷勢觀之，被告余維彬持瓦斯槍、余三兆、郭
    權御均持開山刀，陳仕樺持西瓜刀攻擊曹勍，期間曹勍欲逃
    離時，致曹勍受有頭皮開放性傷口約8公分、右上臂開放性
    傷口約8公分、右前臂開放性傷口約6公分等傷害之事實，業
    經認定如上；又告訴人案發後於109年8月17日晚上9時26分
    至醫院急診求診，經診療縫合後於109年8月18日凌晨2時即
    離開急診，有上開診斷證明書在卷可稽，是被告余維彬、余
    三兆、郭權御等人之攻擊行為，除頭部外，並未造成告訴人
    曹勍身體要害部位之重大傷害，而告訴人曹勍頭部所受傷勢
    亦僅有開放性傷口。是被告余維彬、余三兆、郭權御等人之
    攻擊行為，經就醫後進行短暫診療縫合即可出院，並無致告
    訴人曹勍死亡之可能，其等是否自始即有殺害告訴人曹勍之
    主觀犯意，尚屬有疑。
　㈢以被告余維彬、余三兆、郭權御等人攻擊告訴人曹勍之過程
    觀之，被告郭權御先於109年8月17日晚上9時5分許駕駛車輛
    到達明德宮，被告余維彬亦駕車到達，同日晚上9時9分許告
    訴人曹勍與友人到達現場，隨即於同日晚上9時10分許，遭
    被告余三兆、余維彬、陳仕樺、郭權御等人持瓦斯槍、開山
    刀、西瓜刀攻擊，告訴人曹勍被攻擊後即逃離，並於9時11
    分許查看傷勢，隨後被告余維彬、郭權御駕車追趕，僅有被
    告郭權御下車持刀械攻擊告訴人曹勍右手，於9時12分許被
    告余維彬、郭權御即駕駛車輛逃離現場，有監視錄影翻拍照
    片在卷可稽（見110年度偵字第1949號卷一第345至361頁）
    。衡諸被告余維彬、余三兆、郭權御等人分別手持瓦斯槍及
    利刃，而告訴人曹勍被砍傷之後手無寸鐵，被告余維彬等人
    仍有攻擊機會，並非迫於態勢而無法再行攻擊，若被告余維
    彬等人主觀上有致告訴人曹勍於死之殺人犯意，理應繼續直
    接持刀械攻擊告訴人曹勍致命之重要部位從容行兇，以遂其
    目的才是，然此時被告余維彬等人卻捨此未為，只僅造成告
    訴人頭皮、右上臂、右前臂開放性傷口即停手離開現場，被
    告余維彬等人之行徑，不無教訓、洩憤之意味，顯見被告余
    維彬等人應係基於傷害之犯意，並無取人性命之意思。況告
    訴人曹勍於警詢時稱本件起因係被告余三兆把其所有之自用
    小客車撞壞，告訴人曹勍向其索討後續賠償費用而起衝突（
    見110年度偵字第1949號卷一第115頁），被告余三兆與告訴
    人曹勍間並無深仇宿怨，其餘被告余維彬、郭權御亦與被告
    余三兆和告訴人曹勍間之衝突無利害關係，實無殺死告訴人
    曹勍之動機，公訴人徒以被告余維彬等人持刀械、瓦斯槍攻
    擊告訴人曹勍，遽認被告余維彬等人有殺人之犯意，尚非確
    論。
  ㈣從而，被告余維彬等人與告訴人曹勍彼此無深仇大恨，綜合
    被告余維彬等人之犯罪動機、下手力道程度、攻擊的次數、
    攻擊行為結束後之舉措等各節，依經驗法則、論理法則審慎
    判斷，被告余維彬等人所為雖造成告訴人曹勍驚恐不已且受
    有前述危及性命之嚴重傷害，然公訴人所舉事證，尚不足以
    證明被告余維彬等人確係基於殺人之犯意而為，本院認定被
    告余維彬、余三兆、郭權御本件犯行，係基於傷害之犯意而
    為之，公訴人認被告余維彬等人係犯刑法第271條第2項、第
    1項殺人未遂罪，容有未洽。
四、依上開證人之證述內容及卷附之各項補強證據已足資擔保被
    告余維彬、余三兆、章容嘉、郭權御所為之前開任意性自白
    之真實性，自得據被告余維彬、余三兆、章容嘉、郭權御前
    開任意性自白及各該補強證據，採信被告任意、真實之自白
    ，認本件事證明確，被告余維彬、余三兆、章容嘉、郭權御
    之上開犯行均洵堪認定，均應予依法論科。
二、論罪科刑
  ㈠核被告余維彬、章容嘉就犯罪事實欄一所為，均係犯刑法第2
    77條第1項傷害罪、同法第304條第1項強制罪，被告余維彬
    、章容嘉就上開犯行，係以一行為觸犯數罪名，為想像競合
    犯，均從一重論以傷害罪處斷，被告余維彬、章容嘉有犯意
    聯絡及行為分擔，均應論以共同正犯；被告余維彬就犯罪事
    實欄二所為，係犯刑法第354條毀損罪，被告余維彬與被告
    陳仕樺間有犯意聯絡及行為分擔，應論以共同正犯；被告余
    維彬就犯罪事實欄三所為，係犯刑法第354條毀損罪共2罪、
    同法第305條恐嚇罪1罪，被告余維彬就109年6月28日中午12
    時許犯毀損罪部分，與被告陳仕樺有犯意聯絡及行為分擔，
    應論以共同正犯；被告余維彬、余三兆、郭權御就犯罪事實
    欄四所為，均係犯刑法第277條第1項之傷害罪，公訴人起訴
    認被告涉犯殺人未遂罪嫌，容有未洽，業如前述，然其社會
    基本事實相同，爰依刑事訴訟法第300條規定，變更起訴法
    條而為審理。被告余維彬、余三兆、郭權御就上開傷害犯行
    ，彼此間與被告陳仕樺有犯意聯絡及行為分擔，應論以共同
    正犯。
　㈡被告余維彬所犯上開傷害罪2罪、毀損罪3罪、恐嚇罪1罪，犯
    意個別，行為互殊，應分論併罰。
　㈢累犯裁量部分：
  1.被告余維彬前曾因妨害自由案件，經本院以103年度訴字第2
    70號判決判處有期徒刑4月，上訴後經臺灣高等法院以105年
    度原上訴字第12號駁回上訴確定，又因傷害案件，經本院以
    106年度基簡字第1148號判決判處有期徒刑3月確定，再因詐
    欺案件，經本院以108年度易字第49號判決判處有期徒刑2月
    ，上訴後經臺灣高等法院以108年度上易字第2202號駁回上
    訴確定，上開案件經本院以109年度聲字第206號裁定定應執
    行有期徒刑7月確定，於109年3月19日易科罰金執行完畢；
    被告余三兆前因違反毒品危害防制條例案件，經本院以108
    年度基簡字第315號判決判處有期徒刑2月、108年度基簡字
    第754號判決判處有期徒刑3月、108年度基簡字第1504號判
    決判處有期徒刑2月，上開案件經本院以108年度聲字第1329
    號裁定定應執行有期徒刑5月確定，於109年5月11日徒刑執
    行完畢出監；被告章容嘉前因違反毒品危害防制條例等案件
    ，經本院以106年度基簡字第1108號判決判處有期徒刑3月、
    106年度基簡字第1413號判決判處有期徒刑4月、106年度基
    簡字第1717號判決判處有期徒刑4月，上開案件經本院以107
    年度聲字第819號裁定定應執行有期徒刑9月確定，於107年8
    月11日縮短刑期執畢出監；被告郭權御前因違反毒品危害防
    制條例案件，經本院以108年度基簡字第588號判決判處有期
    徒刑4月，於109年6月4日徒刑執行完畢出監，有臺灣高等法
    院被告前案紀錄表在卷可稽。被告余維彬、余三兆、章容嘉
    、郭權御均於徒刑執行完畢後5年內故意再犯本件有期徒刑
    以上之罪，均為累犯。
  2.參酌被告余維彬前已有上述之傷害、妨害自由前案紀錄，可
    認被告經前案之偵審程序後，並未心生警惕作用，返回社會
    後未能因此自我控管，仍再犯同類之傷害、相似之恐嚇及毀
    損案件，足見行為人主觀惡性較重而有其特別惡性，且前罪
    之徒刑執行無成效，其對於刑罰之反應力顯然薄弱，故認本
    件其所犯傷害、毀損、恐嚇罪均有必要加重處罰。又本件量
    刑已就被告構成累犯、造成累犯之犯行、被告余維彬過去是
    否有與本件相似之同類犯行等事由一併予以評價，上開事由
    均不再於量刑中重覆評價，附此敘明。
  3.被告余三兆、章容嘉、郭權御所犯上揭前案之犯罪型態、罪
    質、犯罪情節均與本件迥異，被告余三兆、章容嘉、郭權御
    雖於上揭前案執行完畢後5年內再犯本案，然依卷內事證，
    尚難認被告余三兆、章容嘉、郭權御具有特別之惡性或對刑
    罰反應力特別薄弱之情形，本件尚無依刑法第47條第1項加
    重法定最低本刑之必要，爰均不予加重其刑。
　㈣爰以行為人之責任為基礎，就犯罪事實一部分，審酌被告余
    維彬、章容嘉僅因細故與告訴人張政雄有所爭執，即共同強
    拉告訴人張政雄出住處門口，並以鋁棒毆打告訴人張政雄致
    傷；犯罪事實二部分，被告余維彬因其友人與告訴人鍾旻桓
    有所糾紛，即與被告陳仕樺共同以鋁棒砸毀告訴人鍾旻桓所
    有之自用小客車擋風玻璃及車窗；犯罪事實三部分，被告余
    維彬因與告訴人鄭㚤涵之男友陳劭宇有爭執，即以傳送訊息
    之方式恐嚇告訴人鄭㚤涵，並與被告陳仕樺共同以鐵鎚及活
    動板手、獨自以球棒砸毀告訴人鄭㚤涵之自用小客車擋風玻
    璃；犯罪事實四部分，被告余維彬、余三兆、郭權御僅因告
    訴人曹勍與被告余三兆間有車損賠償糾紛，即與被告陳仕樺
    共同持瓦斯槍、開山刀、西瓜刀砍傷告訴人曹勍，被告余維
    彬、余三兆、章容嘉、郭權御上開犯罪所生之危害不輕，被
    告余維彬等人雖均坦承犯行，然迄未與任何告訴人達成和解
    或賠償其損害，犯後態度非佳，難認有悔改及反省之心，兼
    衡被告余維彬於本院審理中自陳高中肄業之學歷，前為粗工
    ，未婚無子嗣，經濟勉持、被告余三兆高中肄業之學歷，現
    為粗工，離婚無子嗣，經濟勉持、被告章容嘉高職肄業之學
    歷，現為送貨員，未婚無子嗣，經濟勉持、被告郭權御高中
    肄業之學歷，前為瓦斯運送工作，離婚有三歲子，前妻在帶
    ，經濟勉持等一切情狀，分別量處如主文所示之刑，另就被
    告章容嘉部分諭知易科罰金折算標準，以資儆懲。並就被告
    余維彬得易科罰金之罪部分，考量其犯罪行為之不法與罪責
    程度，及對被告余維彬施以矯正之必要性，定應執行刑暨諭
    知易科罰金之折算標準如主文所示。
三、沒收部分：
　  被告余維彬就犯罪事實一所用之犯罪工具鋁棒2支、犯罪事
    實二所用之犯罪工具鋁棒2支、犯罪事實三所用之犯罪工具
    球棒1支、鐵槌1支、活動板手1支、犯罪事實四所用之犯罪
    工具瓦斯槍1支、開山刀2把、西瓜刀1把，被告余維彬於本
    院準備程序中稱上開犯罪工具均為其所有之物，後來放在車
    上，但車子已經賣掉，所以也不知道上開物品下落等語（見
    本院卷一第269頁），上開犯罪工具雖均未扣案，仍應依刑
    法第38條第2項、第4項宣告沒收，於全部或一部不能或不宜
    執行沒收時，均追徵其價額。
參、無罪部分：
一、公訴意旨另略以：被告余維彬於109年6月26日凌晨3時5分許
    ，基於恐嚇之犯意，以FB傳訊證人鄭㚤涵以「叫他（指鄭㚤涵
    之男友）躲好車藏好」、「我他媽一定拿他的車來開刀」等
    語恐嚇，使證人鄭㚤涵心生畏懼，致生危害於安全，因認被
    告余維彬涉犯刑法第305條恐嚇危害安全罪嫌云云。
二、公訴意旨認被告余維彬涉有上開犯嫌，無非係以被告余維彬
    於警詢、偵查中之供述、證人鄭㚤涵於警詢及偵查中之證述
    ，以及FB對話記錄截圖等件為其主要論據。
三、訊據被告余維彬固坦承有於上開時間傳送訊息予證人鄭㚤涵
    ，惟證人鄭㚤涵於偵查中證稱：「（26日你所說叫你男友車
    要藏好，你是否會因此心生恐懼？）還好。因為我男友沒車
    ，車子是我的」（見109年度他字第1328號卷一第486頁），
    又於本院審理中證稱：「（聽到起訴書所載，被告余維彬之
    話語，感覺如何？）第一句『叫他躲好車藏好』不會害怕；第
    二句『我他媽一定拿他車來開刀』，感覺還好」等語。故依證
    人鄭㚤涵上開證述，並未因被告余維彬所傳送之訊息而心生
    畏懼。本件依公訴意旨所提出之證據，經本院調查結果，尚
    不足使本院達於通常一般之人均不致有所懷疑，而得確信其
    為真實之程度，致使無從形成被告余維彬有罪之確信，揆諸
    首揭說明，本件被告余維彬上開被訴之恐嚇犯行，要屬不能
    證明，自應為被告余維彬無罪之諭知。 　　
肆、公訴不受理部分：　　
一、公訴意旨另略以：被告余維彬、陳仕樺基於毀損之犯意聯絡
    ，於109年5月9日晚上9時39分許、109年5月10日晚上6時20
    分許，分持鋁球棒，在新北市瑞芳區鍾旻桓住處外，砸毀鍾
    旻桓所有車牌號碼0000-00號自用小客車前後擋風玻璃及車
    窗，致令不堪使用，因認被告余維彬涉犯刑法第354條毀損
    罪嫌。　　
二、上開犯行，公訴人認被告余維彬涉犯刑法第354條毀損罪嫌
    ，該罪名依同法第357條之規定須告訴乃論。茲因告訴人鍾
    旻桓於偵查中證稱：「（是否還要提告？）只要5月1日那一
    次我要提告。9號及10號我不告，因為不曉得是誰砸的」（
    見109年度他字第1328號卷一第480頁），故被告余維彬所涉
    上開犯行未經告訴人鍾旻桓告訴，爰依刑事訴訟法第303條
    第3款規定，不經言詞辯論，逕為諭知不受理之判決。
據上論斷，應依刑事訴訟法第299條第1項前段、第300條、第301
條第1項，判決如主文。
本案經檢察官林渝鈞提起公訴，檢察官高永棟到庭執行職務。
中　　華　　民　　國　　111 　年　　5　　月　　19 　　日
                  刑事第二庭  審判長法  官  王福康
                                    法  官  鄭富容
                                    法  官  李  岳
以上正本證明與原本無異。
如不服本判決應於收受送達後20日內向本院提出上訴書狀，並應
敘述具體理由；其未敘述上訴理由者，應於上訴期間屆滿後20日
內向本院補提理由書(均須按他造當事人之人數附繕本)「切勿逕
送上級法院」。
中　　華　　民　　國　　111 　年　　5 　　月　　19　　日
                                    書記官  白豐瑋
附錄本案所犯法條全文：
刑法第277條
傷害人之身體或健康者，處5年以下有期徒刑、拘役或50萬元以
下罰金。
犯前項之罪，因而致人於死者，處無期徒刑或7年以上有期徒刑
；致重傷者，處3年以上10年以下有期徒刑。
刑法第304條
以強暴、脅迫使人行無義務之事或妨害人行使權利者，處 3 年
以下有期徒刑、拘役或 9 千元以下罰金。
前項之未遂犯罰之。
刑法第305條
以加害生命、身體、自由、名譽、財產之事恐嚇他人，致生危害
於安全者，處 2 年以下有期徒刑、拘役或 9 千元以下罰金。
刑法第354條
毀棄、損壞前二條以外之他人之物或致令不堪用，足以生損害於
公眾或他人者，處 2 年以下有期徒刑、拘役或 1 萬 5 千元以
下罰金。